高雄高等行政法院裁定
　　　　　　　　　　　　　　　　　 94年度訴字第571號
原　　　告　公準精密工業股份有限公司
代　表　人　甲○○
訴訟代理人　王國華會計師
被　　　告　財政部臺灣省南區國稅局
代　表　人　乙○○局長
訴訟代理人　丙○○
上列當事人間因營利事業所得稅事件，原告不服財政部中華民國
94年5月27日台財訴字第09400204450號訴願決定，提起行政訴訟
。本院裁定如下︰
　　主　文
原告之訴駁回。
訴訟費用由原告負擔。
　　理  由
一、按原告起訴不合程式或不備其他要件者，行政法院應以裁定
    駁回之，行政訴訟法第107條第1項第10款定有明文。又「納
    稅義務人對於核定稅捐之處分如有不服，應依規定格式，敘
    明理由，連同證明文件，依左列規定，申請復查：一、依核
    定稅額通知書所載有應納稅額或應補徵稅額者，應於繳款書
    送達後，於繳納期間屆滿翌日起算三十日內，申請復查。二
    、依核定稅額通知書所載無應納稅額或應補稅額者，應於核
    定稅額通知書送達後三十日內，申請復查。」為稅捐稽徵法
    第35條第1項第1款及第2款所明定。
二、本件原告90年度未分配盈餘申報，列報會計師查核簽證依法
    調整後課稅所得額為新台幣（下同）15,509,215元，其他經
    財政部核准之項目為18,216,363元，未分配盈餘為負3,495,
    118元，被告初查以「其他經本部核准之項目」係其會計師
    查核簽證自行帳外調減之營業成本18,216,363元，不予認列
    ，核定未分配盈餘為14,721,245元，應加徵百分之十營利事
    業所得稅1,472,124元，於減除依促進產業升級條例等相關
    法律規定，本年度准予抵減稅額1,472,124元，應補徵稅額
    為０元。原告對之不服，申經被告復查決定以，本件未分配
    盈餘加徵營利事業所得稅應補稅額為０元，核定稅額通知書
    於民國（下同）93年10月22日合法送達，有經原告蓋章簽收
    之郵政掛號郵件收件回執附卷可稽，復查申請之末日應為93
    年11月21日，適逢星期日，順延至93年11月22日，惟原告遲
    至93年12月14日始提出復查之申請，已逾申請復查之法定不
    變期間，乃從程序上駁回其復查之申請。原告仍未甘服，提
    起訴願，經訴願決定予以駁回，原告遂提起本件行政訴訟，
    主張略謂：依被告核發之91年度營利事業所得稅核定稅額繳
    款書，應補徵本稅計1,347,605元，主要係由於被告剔除原
    告90年度未分配盈餘申報之減項計18,216,363所致，原告對
    被告剔除系爭90年度未分配盈餘申報減項之核定調整項目深
    感不服，並業已於核定稅額繳款書所載繳納期限93年11月15
    日屆滿翌日起算30日內，即於93年12月14日申請復查，符合
    稅捐稽徵法第35條規定之期限，並未逾期云云。惟查，原告
    所指91年度營利事業所得稅核定稅額繳款書，因須補徵稅額
    1, 347,605元，故記載繳納期間自93年11月6日起至93年11
    月15 日止，而原告對之業於法定期間內申請復查，惟被告
    尚未作成復查決定，此有原告提出之91年度營利事業所得稅
    結算申報核定通知書及稅額繳款書附卷可稽，並經被告陳明
    無訛。而本件係有關原告90年度未分配盈餘申報，經被告核
    定其應補徵稅額為０元，故僅有核發原告90年度未分配盈餘
    申報核定通知書，而未核發稅額繳款書，亦經被告陳明在卷
    ，且依原處分卷附原告90年度未分配盈餘申報核定通知書所
    載，僅有開徵日期，並未有繳款日期，其說明欄第四點亦記
    載：「．．（一）依本核定通知書所載有應補徵稅額者，應
    於繳款書送達後，於繳納期間屆滿翌日起算三十日內，向本
    局申請復查。（二）依本核定通知書所載無應補徵稅額者，
    應於通知書送達後三十日內，向本局申請復查。」等語，而
    本件原告90年度未分配盈餘申報核定通知書所載應補徵稅額
    為０元，故依首揭稅捐稽徵法第35條第1項第2款之規定，原
    告係應於未分配盈餘申報核定通知書送達日即93年10月22日
    之後30日內申請復查，原告主張應以91年度營利事業所得稅
    核定稅額繳款書，所載繳納期限93年11月15日屆滿翌日起計
    算30日為復查期限云云，顯有誤解，委不足採。從而，被告
    以本件復查申請之末日應為93年11月21日，因適逢星期日，
    順延至93年11月22日，惟原告遲至93年12月14日始提出復查
    之申請，已逾申請復查之法定不變期間，乃從程序上駁回其
    復查之申請，經核並無違誤。茲原告復對之提起訴願，訴願
    決定仍以其逾期申請復查為由予以駁回，依法洵無不合。原
    告復對之提起本件撤銷訴訟，即非合法，應予駁回。
三、又程序不合，實體不究之原則，本件原告之訴，既經本院從
    程序上予以駁回，其實體上之主張及陳述，自無庸再予審論
    ，併此敘明。
四、依行政訴訟法第107條第1項第10款、第104條、民事訴訟法
    第95條、第78條，裁定如主文。
中　　華　　民　　國　　　94　　年　　9　　月　30　　日
                  第一庭審判長法　官　呂佳徵
                              法  官　林勇奮
                              法  官　蘇秋津
以上正本係照原本作成。
如不服本裁定，應於裁定送達後10日內以書狀敘明理由，經本院
向最高行政法院提出抗告（須按對造人數附具繕本）；並應預繳
送達用掛號郵票6份（每份34元）。
中　　華　　民　　國　　　94　　年　　9　　月　30　　日
　　　　　　　　　　　　　　　書記官　涂瓔純
